臺灣高雄地方法院刑事判決　　　　　　　　　　　九十三年度交簡上字第二二九號
　　 上　訴　人　臺灣高雄地方法院檢察署檢察官
　　 被　　　告　甲○○　男　.
右上訴人因被告公共危險案件，不服臺灣高雄地方法院交通法庭九十三年度交簡字第
二二六四號，中華民國九十三年九月三十日第一審簡易判決（聲請簡易判決處刑書案
號：臺灣高雄地方法院檢察署九十三年度速偵字第一五六五號），提起上訴，本院管
轄之第二審合議庭判決如左：
    主  文
上訴駁回。
    事  實
一、甲○○於民國九十三年八月二十九日十三時許，在高雄市左營區蓮池潭之廟會，
    飲用兩杯茅台酒後，明知其控制力及注意力均已達無法安全駕駛動力交通工具之
    程度，仍於同日十六時許，駕駛車牌號碼ＸＢ—四二五六號自用小客車自該處出
    發，欲返回其位於高雄市左營區○○○路五七號住處，甫行車後不久，在行經高
    雄市○○區○○路一五一巷六號前，適有丙○○騎乘腳踏車在其同向之前方行進
    ，甲○○因飲酒後控制力薄弱，以致其駕駛之上開自用小客車前車頭追撞丙○○
    騎乘腳踏車之後輪而肇事，致丙○○受有左腕、雙下肢多處挫傷併左腿撕裂傷六
    公分等傷害（過失傷害部份未據告訴）。嗣為警據報前往處理時，於同日十六時
    三十九分許，測得甲○○飲酒後呼氣中所含酒精濃度高達每公升一點○三毫克，
    而查獲上情。
二、案經高雄市政府警察局左營分局報告臺灣高雄地方法院檢察署檢察官偵查聲請簡
    易判決處刑。
    理  由
一、訊據被告甲○○對於在右揭時、地飲酒後已達不能安全駕駛之程度，仍駕駛自用
    小客車以致肇事使被害人丙○○受有傷害之事實，迭於警詢、偵查中、原審訊問
    時及本院審理時坦承不諱，核與被害人於本院審理時證稱之情節大致相符，並有
    國軍左營醫院九十三年十二月十四日醫和字第○九三○○○三二四二號函所附被
    害人急診創傷病歷、急診護理紀錄表、高雄市政府消防局救護紀錄、國軍左營醫
    院附設民眾診療服務處診斷證明書各一份、現場照片二紙、道路交通事故現場圖
    一紙、高雄市政府警察局交通大隊交通事故談話紀錄表二紙、高雄市政府警察局
    舉發違反道路交通管理事件通知單一紙、被告飲酒後吐氣中所含酒精濃度高達每
    公升一‧○三毫克之酒精濃度測試單一紙在卷可按，而被告駕駛過程，因「駕駛
    自用小客車肇事」原因，顯然無法正常駕駛，且查獲時駕駛人有腳步不穩，查獲
    過程中，有含糊不清、意識模糊及多話情事，亦有刑法第一百八十五條之三案件
    測試觀察紀錄表一紙附卷可佐，足認被告之自白與事實相符，洵堪採為論罪科刑
    之依據。本件事證明確，被告犯行堪以認定，應依法論科。
三、核被告所為，係犯刑法第一百八十五條之三之服用酒類不能安全駕駛動力交通工
    具而駕駛罪。上訴人以被告飲酒後吐氣中所含酒精成分高達每公升一‧○三毫克
    （上訴書誤載為每公升一‧○六毫克）、被害人身體受有多處傷害及援引原審九
    十三年度交簡字第三二八八號判決對於類似犯罪情節案件判處拘役五十五日，而
    認原審本件量刑顯屬過輕為由提起上訴，而指摘原判決不當等語。惟按法官於有
    罪判決中，究應如何量處罪刑，抑或是否宣告緩刑等，均為實體法賦予審理法官
    裁量之刑罰權事項，法官行使此項裁量權，自得依據個案情節，參諸刑法第五十
    七條所定各款犯罪情狀之規定，於該法定刑度範圍內，基於合義務性之裁量，量
    處被告罪刑；質言之，法官為此量刑或緩刑宣告之裁量權時，除不得逾越法定刑
    或法定要件外，尚應符合法規範之體系及目的，遵守一般有效之經驗及論理法則
    等法原則，亦即應兼顧裁量之外部及內部性，如非顯然有裁量逾越或裁量濫用之
    違法情事，自不得任意指摘為違法，此亦為最高法院歷年多起判例所宣示之原則
    （參見最高法院八十年台非字第四七三號判例、七十五年台上字第七○三三號判
    例、七十二年台上字第六六九六號判例意旨）。從而，法官量刑時，如無裁量逾
    越或裁量濫用之明顯違法情事，自不得擅加指摘其違法或不當。本院以為上級法
    院對下級法院裁量權之審查，亦應同此標準，此不僅在保障法官不受任何制度外
    之不當干涉，更保障法官不受制度內的異質干涉，此方符憲法第八十條所宣示獨
    立審判之真義。經查，原審依刑法第一百八十五條之三、第四十一條第一項前段
    ，罰金罰鍰提高標準條例第二條之規定，並審酌酒後駕車在道路上行駛，對一般
    往來之公眾及駕駛人自身具有高度危險性，被告無視政府法令之宣導及對他人生
    命、財產安全之尊重，竟於飲酒後吐氣中所含酒精成分高達每公升一‧○三毫克
    ，仍執意駕車在道路上行駛，影響其他用路人之安全，惟念及被告犯後坦承犯行
    ，態度良好，且本件酒醉駕車雖肇致道路交通事故，並未因而造成人員嚴重傷亡
    等一切情狀，在法定刑以內依據個案情節量處拘役四十日，並諭知易科罰金之折
    算標準，原審量刑時業已審酌被告因飲酒肇致被害人受傷一情，且上訴人援引之
    原審九十三年度交簡字第三二八八號判決，該案被告飲酒後酒精濃度雖為每公升
    一‧○二毫克且係自後追撞前車、無人傷亡，與本案情節相似，惟該案被告尚有
    駕車蛇行之行為，此由前開判決內容可證，二案具體情節尚非完全一致，且本案
    並經原審於處刑前依法訊問被告，原審經此調查後，依據個案情節量處拘役四十
    日，其認事用法均無不當，量刑亦稱妥適。上訴人以前揭理由執為上訴，指摘原
    判決不當，為無理由，應予駁回。
據上論斷，應依刑事訴訟法第四百五十五條之一第三項、第三百六十八條，判決如主
文。
本案經檢察官乙○○到庭執行職務。
中　　　華　　　民　　　國　　九十四　　年　　　一　　　月　　二十七　　日
                                  臺灣高雄地方法院交通法庭
                                      審判長法  官    李璧君
                                            法  官    陳筱蓉
                                            法  官    黃惠玲
右正本證明與原本無異。
不得上訴。
　　　　　　　　　　　　　　　　　  　　　　書記官    林秀珍
中　　　華　　　民　　　國　　九十四　　年　　　一　　　月　　二十八　　日
附錄法條：
中華民國刑法第一百八十五條之三
服用毒品、麻醉藥品、酒類或其他相類之物，不能安全駕駛動力交通工具而駕駛者，
處一年以下有期徒刑、拘役或三萬元以下罰金。
